臺灣板橋地方法院刑事判決　　　　　　　96年度易字第1498號
公　訴　人　臺灣板橋地方法院檢察署檢察官
被　　　告　丙○○
　　　　　　　　　　（現另案於臺灣臺北監獄臺北分監執行）
上列被告因竊盜案件，經檢察官提起公訴（96年度偵字第5031、
10771 號），本院於準備程序進行中，被告就被訴之事實為有罪
之陳述，經告知被告簡式審判程序之旨，並聽取當事人之意見後
，裁定進行簡式審判程序，本院判決如下：
    主  文
丙○○共同攜帶兇器竊盜，累犯，處有期徒刑玖月，扣案剪刀、
小型挫刀各壹支、扳手、螺絲起子、鉗子各支、工業用噴火嘴
壹組沒收；又竊盜，累犯，處有期徒刑柒月，扣案機車鑰匙壹支
沒收；應執行有期徒刑壹年貳月；扣案剪刀、小型挫刀各壹支、
扳手、螺絲起子、鉗子各支、工業用噴火嘴壹組、機車鑰匙壹
支沒收。
    事  實
一、丙○○前因違反藥事法、麻醉藥品管理條例等案件，經法院
    分別判處有期徒刑8 月、有期徒刑7 月，並經法院裁定應執
    行有期徒刑1 年2 月，復因違反麻醉藥品管理條例、竊盜、
    贓物等案件，經法院判處應執行有期徒刑2 年3 月確定，上
    開2 項應執行之有期徒刑接續執行，刑期起算日期為民國82
    年5 月10日，迄84年1 月12日縮短刑期假釋出監；惟丙○○
    於假釋期間內，復因搶奪案件，經法院判處有期徒刑9 月，
    再因違反肅清煙毒條例、麻醉藥品管理條例等案件，經法院
    判處應執行有期徒刑2 年10月，其上開假釋亦經撤銷，所餘
    刑期與上開2 項應執行之有期徒刑接續執行，刑期起算日期
    為86年5 月8 日，迄88年12月23日縮短刑期假釋出監；然丙○○復因竊盜、違反動產擔保交易法等案件，經法院分別判
    處有期徒刑9 月、有期徒刑3 月確定，並經法院裁定應執行
    有期徒刑10月確定，丙○○上開假釋再經撤銷，所餘刑期與
    前述應執行之有期徒刑接續執行，刑期起算日期為91年11月
    22日，而於94年7 月28日縮刑期滿執行完畢；詎仍不知悔改
    ，而為下列竊盜犯行：
(一)、於95年11月2 日凌晨1 時50分許，在彰化縣員林鎮○○路○
    段386 巷5 號前路旁，與甲○○（待其到案後，另行審結）
    ）共同基於意圖為自己不法所有之竊盜犯意聯絡，由甲○○
    在旁把風，丙○○則持其所有客觀上足以危害人之生命、身
    體、健康安全具有危險性可供兇器使用之剪刀、小型挫刀各
    1 支、扳手、螺絲起子、鉗子各3 支、工業用噴火嘴1 組等
    物，竊取停放該處乙○○所有之車牌號碼KTP-958 號重型機
    車1 輛得手，2 人於同日1 時55分許，騎乘該機車行經彰化
    縣員林鎮○○路○ 段118 巷附近時機車熄火，2 人遂以推車
    方式前行，旋為巡邏員警查覺其等行跡有異盤查因而查獲，
    並扣得丙○○所有，供本件竊盜犯行所用之前揭剪刀、小型
    挫刀各1 支、扳手、螺絲起子、鉗子各3 支、工業用噴火嘴
    1 組，並取回上開遭竊之重型機車（已發還乙○○），惟丙○○於警方盤查時則趁機逃逸。
(二)、丙○○復於96年4 月30日23時45分許，在臺北縣中和市○○
    路514 巷14弄12號前，另行基於意圖為自己不法所有之竊盜
    犯意，持其所有之機車鑰匙1 支，插入停放該處徐明照所有
    車號號碼N89-722 號重型機車電門鎖啟動引擎後，竊取該車
    駛離現場，旋將原車牌拆下並丟棄不詳處所，另懸掛其向不
    知情之友人梁文忠所借用之車牌號碼OXX-167 號重型機車車
    牌於上開竊得之機車上，供其代步使用。嗣於96年5 月9 日
    1 時50分許，丙○○騎乘上開機車行經臺北縣永和市○○路
    243 巷41號前時，為警查覺其騎乘失竊贓車，且行跡有異當
    場查獲，並扣得其所有供本件竊盜犯行所用之前揭機車鑰匙
    1 支，並取回上開遭竊之重型機車（不含車牌，已發還徐明
    照）。
二、案經乙○○訴由彰化縣警察局員林分局報告臺灣彰化地方法
    院檢察署呈請臺灣高等法院檢察署檢察長令轉臺灣板橋地方
    法院檢察署檢察官及徐明照訴由臺北縣政府警察局永和分局
    移送臺灣板橋地方法院檢察署檢察官偵查起訴。
    理  由
一、認定犯罪事實所憑之證據：
    訊據被告對前開犯罪事實，於本院審理中坦認在卷，與同案
    共犯即證人甲○○、證人即被害人乙○○、證人即查獲員警
    林啟智、賴誌銘、證人即被害人徐明照於警詢證述或偵查結
    證情節，核無不合，此外，並有彰化縣警察局員林分局扣押
    物品目錄表、乙○○及徐明照各自出具之贓物認領保管單、
    臺北縣政府警察局車輛尋獲電腦輸入單、車籍查詢─基本資
    料詳細畫面、現場相片等在卷可稽，被告所有供本件竊盜犯
    罪所用之剪刀、小型挫刀各1 支、扳手、螺絲起子、鉗子各
    3 支、工業用噴火嘴1 組、機車鑰匙1 支等物扣案為憑，足
    徵被告前開自白應與事實相符，可以採信，本件事證明確，
    被告竊盜犯行堪以認定。
二、應適用之法律、科刑審酌事由、沒收物之處理
(一)、按刑法第321 條第1 項第3 款之攜帶兇器竊盜罪，係以行為
    人攜帶兇器竊盜為其加重條件，此所謂兇器，其種類並無限
    制，凡客觀上足對人之生命、身體、安全構成威脅，具有危
    險性之兇器均屬之，且祇須行竊時攜帶此種具有危險性之兇
    器為已足，並不以攜帶之初有行兇之意圖為必要，最高法院
    著有79年度臺上字第5253號判例意旨可資參照。查如事實欄
    一(一)所述被告持以行竊所用之剪刀、小型挫刀各1 支、扳手
    、螺絲起子、鉗子各3 支、工業用噴火嘴1 組，係屬金屬製
    品，該等器械質地堅硬，如以之攻擊人體，在客觀上自足對
    他人之生命身體構成威脅，具有危險性而屬刑法第321 條第
    1 項第3 款所稱之兇器，是核被告如事實欄一(一)所為攜帶剪
    刀、小型挫刀各1 支、扳手、螺絲起子、鉗子各3 支、工業
    用噴火嘴1 組竊取機車之行為，係犯刑法第321 條第1 項第
    3 款之攜帶兇器竊盜罪。又其如事實欄一(二)所為竊取機車之
    行為，係犯刑法第320 條第1 項之竊盜罪。被告就如事實欄
    一(一)所為之竊盜犯行，與甲○○2 人間，具有犯意聯絡、行
    為分擔，應論以共同正犯。又被告有如事實欄所述之前科及
    刑之執行情形，有卷附臺灣高等法院被告前案紀錄表可按，
    則其於有期徒刑執行完畢後，5 年以內故意再犯本件有期徒
    刑以上之罪，為累犯，就其前開所犯2 罪，均應依刑法第47
    條第1 項規定，加重其刑。
(二)、爰審酌被告犯罪之動機、目的、手段、所生危害及其犯後坦
    認犯行，尚有悔意等一切情狀，就其前開所犯2 罪，分別量
    處如主文所示之刑，並定其應執行之刑，以示懲儆。
(三)、扣案剪刀、小型挫刀各1 支、扳手、螺絲起子、鉗子各3 支
    、工業用噴火嘴1 組、機車鑰匙1 支等物，係被告所有，供
    本件竊盜犯罪所用之物，爰依刑法第38條第1 項第2 款規定
    ，併予宣告沒收。
據上論斷，應依刑事訴訟法第273 條之1 第1 項、第299 條第1
項前段，刑法第28條、第321 條第1 項第3 款、第320 條第1 項
、第47條第1 項、第51條第5 款、第38條第1 項第2 款，刑法施
行法第1條之1第1項、第2項前段，判決如主文。
本案經檢察官郭季青到庭執行職務。
中　　華　　民　　國　　96　　年　　6　　月　　29 　　日
               刑事第十九庭法  官  陳明偉
以上正本證明與原本無異。
如不服本判決，應於判決送達後10日內，向本院提出上訴狀。
                           書記官  強梅芳
中　　華　　民　　國　　96　　年　　6　　月　　29 　　日
附錄：本案論罪科刑法條全文
中華民國刑法第321 條
犯竊盜罪而有左列情形之一者，處六月以上、五年以下有期徒刑
：
一  於夜間侵入住宅或有人居住之建築物、船艦或隱匿其內而犯
    之者。
二  毀越門扇、牆垣或其他安全設備而犯之者。
三  攜帶兇器而犯之者。
四  結夥三人以上而犯之者。
五  乘火災、水災或其他災害之際而犯之者。
六  在車站或埠頭而犯之者。
前項之未遂犯罰之。
刑法第320條
意圖為自己或第三人不法之所有，而竊取他人之動產者，為竊盜
罪，處五年以下有期徒刑、拘役或五百元以下罰金。
意圖為自己或第三人不法之利益，而竊佔他人之不動產者，依前
項之規定處斷。
前二項之未遂犯罰之。
